臺北高等行政法院裁定
111年度簡抗字第1號
抗  告  人  李永興                                      



相  對  人  桃園市政府                           
代  表  人  鄭文燦（市長）
訴訟代理人  盧沛欣              
            張訓嘉  律師
            高函岑  律師
上列當事人間土壤及地下水污染整治法事件，抗告人對於中華民
國110年11月10日臺灣桃園地方法院110年度簡字第61號行政訴訟
裁定，提起抗告，本院裁定如下︰
    主  文
抗告駁回。
抗告訴訟費用由抗告人負擔。    
    理  由
一、按抗告法院認抗告為無理由者，應為駁回抗告之裁定，為民
    事訴訟法第495條之1第1項準用同法第449條第1項所規定而
    為行政訴訟法第272條所準用；另依同法第236條之2第4項準
    用同法第272條規定，於簡易訴訟之抗告程序亦準用之。
二、次按撤銷訴訟之提起，除行政訴訟法別有規定外，應於訴願
    決定書送達後2個月之不變期間內為之，同法第106條第1項
    前段定有明文。上開規定，於簡易訴訟程序仍適用之，亦為
    同法第236條所明定。
三、本件原裁定以：本件經行政院環保署於民國106年3月14日以
    環署訴字第1060009326號訴願決定駁回（見訴願卷第193至1
    96頁），抗告人提起行政訴訟，惟該訴願決定書以郵務機關
    於106年3月16日中午12時送達於抗告人住所地（戶籍址）即
    桃園市○○區○○街0段000號，並由本人簽收，有個人戶籍資料
    查詢結果及行政院訴願文書郵務送達證書在卷可按（訴願卷
    第199頁），又因抗告人住所設於桃園市蘆竹區，非在桃園
    地院所在地之桃園市桃園區轄區域內，則依司法院頒行之「
    行政法院訴訟當事人在途期間標準」第2條規定，抗告人起
    訴之法定不變期間應扣除在途期間1日，是抗告人向桃園地
    院提起撤銷訴訟之法定不變期間，自訴願決定發生送達效力
    之翌日即106年3月17日起算至同年5月18日（星期四）屆滿
    。抗告人遲至110年7月8日始向桃園地院提起行政訴訟，有
    該地院收文戳可按（桃園地院110年度簡字第61號卷第4頁）
    ，核已逾2個月之法定期限，依首開法條規定，顯非合法，
    應予駁回。
四、抗告意旨略以：訴願決定之送達證書並非其本人所簽名，而
    係另一名何姓男子等語。惟查，觀諸抗告人本件110年7月7
    日行政訴訟起訴狀，及110年8月5日行政訴訟更正狀，所載
    抗告人地址均為「桃園市○○區○○村00鄰福興00-0號」，而該
    址於104年8月10日經整編後之門牌即為「桃園市○○區○○街0
    段000號」（桃園地院110年度簡字第61號卷第120頁），此
    與系爭訴願決定之送達處所「桃園市○○區○○街0段000號」相
    符，足證此址為抗告人實際居所地及聯絡地址。而行政院環
    保署訴願決定係於106年3月16日送達於抗告人住所地，係由
    抗告人(署名)簽收，有卷附送達證書可稽（訴願卷第199頁
    ），已生合法送達效力，抗告人住所位於桃園市蘆竹區，非
    在桃園地院所在地之桃園市桃園區轄區域內，須扣除在途期
    間1日，是其提起訴訟之2個月不變期間，係自106年3月17日
    起算，至同年5月18日（星期四）屆滿。抗告人遲至110年7
    月8日始提起行政訴訟（桃園地院110年度簡字第61號卷第4
    頁），已逾法定不變期間，其起訴自不合法，應予駁回。原
    裁定以抗告人起訴不合法，予以駁回，經核洵無違誤。至於
    抗告人主張送達回證並非其本人簽名一事，然而訴願決定之
    送達證書已經郵務人員確認已將文書交與應受送達人，且由
    本人親收，有上開送達回證可佐，且觀諸桃園縣(現改制為
    桃園市)政府環境保護局103年5月7日經郵務人員送達之送達
    證書(訴願卷第28頁)，因該送達證書為抗告人自承為其親簽
    (見原審卷第202-203頁)，與訴願決定之送達證書互為比對
    ，以肉眼觀之即可辨識無論在筆順、運筆方向、勾勒、角度
    及筆跡特性等書寫習慣均相當近似，益徵確屬同一人之筆跡
    ，相較之下，抗告人並未提出任何資料可佐，故而，其上開
    主張，並不可採，自無從據為有利之認定，抗告意旨仍執詞
    指摘原裁定違誤，求予廢棄，為無理由，應予駁回。
五、據上論結，本件抗告為無理由。依行政訴訟法第236條之2第
    4項、第272條、第104條、民事訴訟法第95條、第78條，裁
    定如主文。
中　　華　　民　　國　　111 　年　　3 　　月　　3 　　日
　　　　　　　　　　臺北高等行政法院第三庭
                          　　審判長法  官　楊  得  君　
                             　　　 法  官　彭  康  凡
                            　 　　 法  官　周  泰  德　
上為正本係照原本作成。
不得抗告。
中　　華　　民　　國　　111 　年　　3 　　月　　3 　　日
　　　　　　　　　　　　　　　　　　書記官　徐  偉  倫